---
title: "Prueba Dos Modelo"
author: "Metronhomo"
date: "February 5, 2016"
output: html_document
---

Para el problema de predecir qué cliente va a tomar un crédito cuando se le ofrezca se calcularon cuatro modelos: Bosques aleatorios, gradient boosting, máquina de soporte vectorial y regresión logística. Los resultados en la muestra de prueba parecían ser muy satisfactorios, sin embargo, se debía probar con nuevos clientes para corroborar los resultados. En este documento se presentan los resultados de esta nueva prueba.

Los modelos originales se entrenaron con 74,384 personas de las cuales 18,746 tenían créditos en los años 2014 y 2015, el resto eran personas de captación. Para la prueba se utiliza la información transaccional de 5,608,900 personas que tienen movimientos en septiembre de 2015. Se revisó que estas personas no estuvieran en el catálogo de clientes de crédito y además se descartaron a los datos atípicos que tenían un gran número de transacciones. Después de realizar los cálculos necesarios, del mismo modo que se calcularon para hacer el modelo, nos quedamos con una base de 5,606,936 personas con las que vamos a probar.

Ahora bien, revisando la información con las personas de IT solo 322,734 de esas personas (5% sobre el total) tiene crédito; también nos enteramos que el 96% de ellas tienen una fecha de surtimiento anterior al 1 de Octubre de 2015. Tenemos que hacer más análisis al respecto, pues como dijimos anteriormente uno de los filtros que hicimos fue revisar que estas personas no estuvieran en la base de 800 mil personas con crédito y captación. Platicando con ellos una posible respuesta a esto es que en el catálogo de 800 mil personas solo hay clientes activos de captación; puede ser que estas personas tengan un estatus distinto; hay que investigar un poco más al respecto.

Debido a lo anterior hicimos dos pruebas. En la primera de ellas, para verificar, creamos una variable en la que la persona tiene un "1" si tiene crédito y un "0" en otro caso. Es decir, para esta prueba el 5% de las personas tendrá un uno en la variable que acabamos de crear. En la segunda, creamos una variable en la que la persona tiene un "1" si tiene crédito y además si tiene fecha de solicitud autorizada a partir del 1 de septiembre de 2015. Los resultados se muestran a continuación:  

#Pureba 1

###Random Forest
```{r,message=FALSE,warning=FALSE,echo=FALSE}
library(dplyr)
library(randomForest)
library(caret)
library(doParallel)
library(kernlab)
library(corrplot)
library(gbm)
library(ROCR)
library(ggplot2)

df <- readRDS("df_prueba_sept_final.RDS")

rf_pred <- readRDS("pred_prueba_sept_rf.RDS")
rf_pred$pred <- 0
rf_pred[(which(rf_pred[,1] < rf_pred[,2])),3] <- 1
confusionMatrix(rf_pred$pred, df$credito)
```

###Gradient Boosting

```{r,message=FALSE,warning=FALSE,echo=FALSE}
gb_pred <- readRDS("pred_prueba_sept_gb.RDS")
length(which(gb_pred[,1] < gb_pred[,2]))
gb_pred$pred <- 0
gb_pred[(which(gb_pred[,1] < gb_pred[,2])),3] <- 1
confusionMatrix(gb_pred$pred, df$credito)
```

###Regresión logística

```{r,message=FALSE,warning=FALSE,echo=FALSE}
log_pred <- readRDS("pred_prueba_sept_log.RDS") %>% as.data.frame()
log_pred$pred <- 0
log_pred[(which(log_pred>.5)),2] <- 1
confusionMatrix(log_pred$pred, df$credito)
```

###SVM

```{r,message=FALSE,warning=FALSE,echo=FALSE}
svm_pred <- readRDS("pred_prueba_sept_svm.RDS") %>% as.data.frame()
svm_pred$pred <- 0
svm_pred[(which(svm_pred[,1] < svm_pred[,2])),3] <- 1
confusionMatrix(svm_pred$pred, df$credito)
```

Como podemos ver en el bosque de clasificación, gradient boosting y SVM el modelo tiene 96% de accuracy; sin embargo, solo tienen acierto en el 13% de las personas que tienen crédito lo cuál es malo. Por otro lado, el modelo de regresión logística acierta al 41% de las personas con crédito, pero solo acierta al 58% de las personas con ahorro. Ahora bien, analizando un poco más esto creemos que puede deberse a que la mayor parte de las personas que son consideradas como crédito en esta prueba tienen una fecha de primer surtimiento anterior a la ventana de tiempo que estamos analizando y como sabemos hay muchos factores macroeconómicos que dictan el porqué sacaron crédito y que el modelo no tiene forma de considerar.

Para saber si esta es la razón adecuada repetimos la prueba, pero ahora tomando como crédito a las personas que se convirtieron a partir del 1 de septiembre de 2016. Los resultados los mostramos a continuación:

#Pureba 2

###Random Forest
```{r,message=FALSE,warning=FALSE,echo=FALSE}
confusionMatrix(rf_pred$pred, df$ventana)
```

###Gradient Boosting

```{r,message=FALSE,warning=FALSE,echo=FALSE}
confusionMatrix(gb_pred$pred, df$ventana)
```

###Regresión logística

```{r,message=FALSE,warning=FALSE,echo=FALSE}
confusionMatrix(log_pred$pred, df$ventana)
```

###SVM

```{r,message=FALSE,warning=FALSE,echo=FALSE}
confusionMatrix(svm_pred$pred, df$ventana)
```

Una vez más encontramos que el bosque de clasificación, gradient boosting y SVM tienen 96% de accuracy, pero a diferencia de antes ahora tienen 64% de acierto sobre las personas que tienen crédito; es decir, de cada 100 personas que el modelo diga que tienen crédito 64 lo van a tener. Por otro lado, el modelo de regresión logística es muy bueno para encontrar a las personas que tienen crédito 82.7% del total, pero no lo es tanto para encontrar a las personas que tienen captación, pues solo le atina al 58.4% de ellos. Hay que estudiar un poco más cuáles son las características que este modelo encuentra en las personas de crédito para ver si existe forma de incorporarlas a alguno de los otros modelos y así mejorar el accuracy.

#Conclusiones

Como vemos el modelo es bueno encontrando a las personas que solo tienen captación y no lo hace mal sobre las personas que tienen crédito; sin embargo, creemos que es necesario explorar de forma cualitativa los resultados que el modelo está dando, pues existen muchos factores externos que afectan a los clientes a tomar un crédito en algún lugar y que no tenemos forma de incorporar, pues no existen los datos. Pensamos que es necesario probar de forma cualitativa sobre personas que el modelo dice que tienen crédito, pero que no lo tienen para explorar las razones que los frenan a tenerlo; sobre personas que el modelo dice que tienen y en verdad tuvieron, para saber qué fue lo que los motivó a sacar su crédito en el grupo y sobre personas que el modelo dice que no tienen crédito y que en verdad sí lo tienen para explorar los modos en que ocupan su cuenta de captación.

